【裁判字號】    92,易,561
【裁判日期】    920902
【裁判案由】    竊盜
【裁判全文】
臺灣士林地方法院刑事判決                          九十二年度易字第五六一號
    公  訴  人  臺灣士林地方法院檢察署檢察官
    被      告  甲○○
右列被告因竊盜案件，經檢察官提起公訴（九十二年度偵字第三八六七號)，及追加
起訴，本院判決如左：
    主  文
甲○○意圖為自己不法之所有，而侵占離本人所持有之物，處罰金壹仟元，如易服勞
役，以參佰元折算壹日；又竊盜，累犯，處有期徒刑參月，如易科罰金，以參佰元折
算壹日。
    事  實
一、甲○○曾於民國八十六年間因竊盜案件，經法院判處有期徒刑三月確定，於八十
    七年四月十日執行完畢，復於九十一年間再犯竊盜案件，經臺灣士林地方法院於
    九十一年九月十日以九十一年度簡字第三九二號判處有期徒刑六月（該案件被告
    於九十一年十月二日收受判決書，於九十二年二月十九日確定），仍不悔改，又
    意圖為自己不法之所有，於九十二年一月三十一日上午九時許，利用臺北縣汐止
    市○○○路三八一巷十五號與十一號間因火災所燒燬之破洞進入上址十三號內部
    ，侵占置於一樓樓梯轉角處不詳人所有，而脫離其本人所持有之破壞剪及鉗子各
    一支；得手後復竊取贏合泰企業有限公司（以下簡稱贏合泰公司）所有之模型玩
    具十五台、汽車鑰匙圈七個、汽車排擋造型通便器一個等物，得手後欲離去時，
    為屋主黃明華發現，黃明華旋通知其父親黃世雄前來共同圍捕，嗣於同日上午九
    時二十分許，為黃世雄在上址十五號一樓出口處當場報警查獲，並扣得破壞剪及
    鉗子各一支、模型玩具十五台、汽車鑰匙圈七個、汽車排擋造型通便器一個。
二、案經贏合泰公司訴由臺北縣警察局汐止分局移送臺灣士林地方法院檢察署檢察官
    偵查起訴及追加起訴侵占遺失物罪。
    理  由
一、訊據被告甲○○固不否認於右揭時、地，因拿取贏合泰公司所有之模型玩具十五
    台、汽車鑰匙圈七個、汽車排擋造型通便器一個及破壞剪一支、鉗子一支，而被
    查獲之事實，惟矢口否認有竊盜及侵佔犯行，辯稱：伊於案發數日前，曾看過一
    位老伯伯在那裡說可以撿，才去撿，至於破壞剪及鉗子都是放在麻袋中，置於樓
    梯轉角處，因伊是水電工，覺得該些工具可以用，所以才拿走云云。
二、經查：前揭事實業經告訴代理人乙○○之指訴稽詳，復經證人黃明華、黃世雄證
    述明確，被告甲○○又是當場被查獲之現行犯，並有贓物認領保管單、現場失物
    照片七幀、現場圖一紙在卷，破壞剪、鉗子各一支扣案及其照片三幀可稽。次查
    被告自承知悉該處是有人經營之工廠，原有生產作業，只因發生火災而無人在現
    場看守，且該批玩具及工具均置於屋內，而非丟棄在路上，被告既明知該處為有
    人所有之處，置於該處之物品當然為有人所有之物，自不得任意拿取，且破壞剪
    及鉗子均係完整非故障之物，而置放於麻布袋內，並非廢棄物，是其所辯仍無卸
    於竊盜及侵佔罪之成立，本件事証明確，被告犯行洵堪認定。
三、查被告意圖為自己不法之所有，而侵占離本人所持有之物，核其所為，係犯刑法
    第三百三十七條侵占脫離本人持有物罪；又其意圖為自己不法之所有，而竊取他
    人之動產，核犯同法第三百二十條第一項竊盜罪。被告所犯上開二罪間，犯意各
    別，構成要件互異，應分論併罰。次查起訴書原認被告係犯刑法第三百二十一條
    第一項第三款之攜帶兇器竊盜罪，嗣於審理時蒞庭檢察官當庭更正起訴法條為同
    法第三百二十條第一項竊盜罪，並就與本案相牽連之侵占脫離本人持有物罪追加
    起訴，本院自得併加以審理，併此敘明。再查被告甲○○曾於八十六年間因竊盜
    案件，經判處有期徒刑三月確定，於八十七年四月十日執行完畢，有台灣高等法
    院被告全國前案紀錄表一紙在卷足憑，其於五年以內再犯本件有期徒刑以上之竊
    盜罪，就此部分為累犯，應依刑法第四十七條規定加重其刑。爰審酌被告犯罪之
    動機、目的、手段，犯罪時所受之刺激及其品性、生活狀況、智識程度、犯罪所
    生之損害，所侵占及所竊之物價值不高、及犯罪後態度等一切情狀，分別量處如
    主文所示之罰金及徒刑；並分別諭知易服勞易及易科罰金之折算標準。
據上論結，應依刑事訴訟法第二百九十九條第一項前段，刑法第三百三十七條、第三
百二十條第一項、第四十七條、第四十一條第一項、第四十二條第二項，罰金罰鍰提
高標準條例第一條前段、第二條，判決如主文。
本案經檢察官林聰良到庭執行職務。
中      華      民      國      九十二      年    九    月    二    日
                                     臺灣士林地方法院刑事第一庭
                                         法  官  張  國  棟
右正本證明與原本無異。
如不服本判決應於送達後十日內向本院提出上訴狀。
                                         書記官  蔡  佳  君
中      華      民      國      九十二      年    九    月    三    日
附錄本案論罪科刑法條全文
刑法第三百二十條第一項
意圖為自己或第三人不法之所有，而竊取他人之動產者，為竊盜罪，處五年以下有期
徒刑、拘役或五百元以下罰金。
刑法第三百三十七條
意圖為自己或第三人不法之所有，而侵占遺失物、漂流物或其他離本人所持有之物者
，處五百元以下罰金。


司法院資訊處製作；財團法人民間司法改革基金會備份。
